【裁判字號】    97,苗小,791
【裁判日期】    971211
【裁判案由】    清償借款
【裁判全文】
臺灣苗栗地方法院民事小額判決         97年度苗小字第791號
原      告  華南商業銀行股份有限公司
法定代理人  甲○○
訴訟代理人  乙○○
            丙○○
被      告  丁○○
上列當事人間請求清償借款事件，本院於民國97年12月4日言詞
辯論終結，判決如下：
    主  文
被告應給付原告新臺幣萬捌仟貳佰拾陸元，及其中新臺幣
萬柒仟柒佰伍拾伍元，自民國九十七年九月十一日起至清償日止
，按週年利率百分之二十計算之利息。
訴訟費用新臺幣壹仟元由被告負擔。
本判決得假執行。
    事實及理由
一、原告起訴主張：
  (一)被告與原告於民國94年4 月14日訂立小額循環信用貸款契約
    ，約定由被告以原告所核發之現金卡為工具，在新臺幣（下
    同）500,000 元之額度內，於被告所開設帳戶內循環使用，
    各筆借款自借款日起，以35日為還款周期，借款利息按年利
    率18.25 ％計算，如未依約清償，則全部債務視為到期，延
    滯期間之利息改按年利率20％計算。詎被告未依約還款，至
    97年9 月10日止，尚積欠本金37,755元及利息481 元，合計
    共38,236元迄未清償，為此依消費借貸之法律關係請求被告
    給付如主文第1 項所示。
  (二)對被告抗辯所為陳述：被告所欠之金額，尚包含利息及違約
    金的部份，故被告每月所還款的金額，並非全都沖本金，其
    中有一部份是沖利息。原告8 月份收到被告之最大債權銀行
    渣打銀行所分配之7月份協商款625元，並於8月4日入帳。
二、被告則以: 被告表示原告所請求之金額與被告自己核對的金
    額不同，並主張其每月繳6,449 元，至8 月份後就沒有再繳
    款，原告所提出之貸款交易明細表有誤，被告總計已繳納15
    ,000 元 ，應還剩35,013元未清償。並聲明：駁回原告之訴
    。
三、按當事人主張有利於己之事實者，就其事實有舉證之責任，
    民事訴訟法第277 條定有明文。查原告主張被告與原告訂立
    小額循環信用貸款契約書，約定以原告所發之現金卡為工具
    且開設相對帳戶循環使用。詎被告未依約還款，尚積欠原告
    本金及利息未予清償，屢經催討均未獲置理等情，業經原告
    提出提出與所述相符之小額信用貸款契約書、貸還款交易明
    細表為證，核屬相符，本院審閱上開書證，堪認原告之主張
    為真實。被告雖以前詞置辯，惟其未能舉證證明原告所提出
    之貸款交易明細表（見本院卷第7 頁）有何錯誤，則依據上
    開小額循環信用貸款契約之約定，被告即負償還之責，被告
    前揭抗辯，洵非可採。
四、稱消費借貸者，謂當事人一方移轉金錢或其他代替物之所有
    權於他方，而約定他方以種類、品質、數量相同之物返還之
    契約。借用人應於約定期限內，返還與借用物種類、品質、
    數量相同之物。從而原告依據民法消費借貸法律關係，請求
    被告給付新臺幣38,236元，及其中新臺幣37,755元，自民國
    97年9 月11日起至清償日止，按週年利率百分之20計算之利
    息。即無不合，應予准許。
五、本件係訴訟標的金額在100,000 元以下之民事小額訴訟，本
    院為被告敗訴之判決，應依民事訴訟法第436 條之20規定，
    依職權宣告假執行。
六、訴訟費用負擔之依據：民事訴訟法第78條。
中    華    民    國    97    年    12    月    11    日
               苗栗簡易庭法  官  伍偉華
以上正本係照原本作成。
如不服本判決，應於判決送達後20日內，以判決違背法令為理由
，向本院提出上訴狀並表明上訴理由，及須按他造當事人之人數
附繕本。上訴理由應表明：
  一、原判決所違背之法令及其具體內容。
  二、依訴訟資料可認為原判決有違背法令之具體事實。
如未表明上訴理由者，應於上訴後20日內向本院提出上訴理由。
當事人如對本件訴訟內容有所疑義，得聲請閱卷。
                        書記官  黎東成
中    華    民    國    97    年    12    月    11    日


司法院資訊處製作；財團法人民間司法改革基金會備份。
